臺灣屏東地方法院刑事判決　　　　　　　96年度訴字第1010號
公　訴　人　臺灣屏東地方法院檢察署檢察官
被　　　告　乙○○
指定辯護人　本院公設辯護人丙○○
上列被告因強盜等案件，經檢察官提起公訴（96年度偵字第5036
號），本院判決如下：
    主  文
乙○○犯傷害罪，處拘役肆拾日，如易科罰金，以新臺幣壹仟元
折算壹日；又犯踰越牆垣竊盜罪，處有期徒刑柒月；又犯毀損他
人物品罪，處拘役參拾日，如易科罰金，以新臺幣壹仟元折算壹
日；又犯夜間侵入住宅竊盜罪，處有期徒刑陸月；又犯攜帶兇器
夜間侵入住宅竊盜未遂罪，處有期徒刑陸月；又犯傷害罪，處拘
役伍拾日，如易科罰金，以新臺幣壹仟元折算壹日；應執行有期
徒刑壹年肆月，拘役壹佰日，拘役如易科罰金，以新臺幣壹仟元
折算壹日。
    事  實
一、(一)乙○○於民國96年8 月1 日凌晨0 時50分許，在屏東縣
        里港鄉○○村○○路25-3號前，因不滿駕車經過該處之
        甲○○行車速度過快，乃基於傷害之犯意，持1 只香爐
        丟擲甲○○，致洪某頭皮受有2 ｘ0.3 公分撕裂傷之傷
        害。
    (二)乙○○復意圖為自己不法之所有，於同日凌晨1 時5 分
        許，在屏東縣里港鄉○○村○○路32-3號前，逾越該址
        牆垣，徒手竊取庚○○所有車牌號碼9S-2174 號自小貨
        車，得手後駕駛該自小貨車衝撞該處鐵門逃逸，撞損該
        處鐵門後不慎駛入該址對面田園內而棄車逃逸（毀損部
        分未據起訴）。
    (三)乙○○又基於毀損之犯意，於同日凌晨1 時45分許，在
        屏東縣里港鄉○○村○○路54-10 號前，損壞戊○○所
        有之該址大門紗窗，適為戊○○返家時發覺而離去，足
        以生損害於戊○○。
    (四)乙○○另意圖為自己不法之所有，於同日凌晨1 時45分
        至1 時50分間某時，在屏東縣里港鄉○○街27號，徒手
        扳開兩扇大門之第一扇大門，侵入其內在兩道大門之間
        竊取己○○所有之球棒1 支。
    (五)乙○○復意圖為自己不法之所有，於同日凌晨1 時50分
        許，攜帶客觀上可傷害人之生命、身體之球棒1 支，由
        側門侵入屏東縣里港鄉○○街23號丁○○住處內搜尋財
        物，為丁○○發現後追趕而不遂其竊盜犯行。乙○○為
        脫免逮捕，旋另基於傷害之犯意，持該支球棒與丁○○
        發生扭打，丁○○亦隨手持椅子毆擊乙○○，互毆過程
        中丁○○因而受有頭部外傷併前額約1.5 公分之裂傷，
        及右足挫傷等傷害，惟丁○○終將乙○○制伏，並交由
        據報趕至之員警處理，並扣得香爐1 只及球棒1 支。
二、案經甲○○、庚○○、戊○○、己○○及丁○○訴由屏東縣
    警察局里港分局報請臺灣屏東地方法院檢察署檢察官偵查起
    訴。
    理  由
壹、證據能力部分
    按被告以外之人於審判外之言詞或書面陳述，除法律有規定
    者外，不得作為證據，刑事訴訟法第159 條第1 項定有明文
    。本件證人丁○○、己○○於警詢中之供證，係被告以外之
    人於審判外之言詞陳述，被告之指定辯護人復明示不同意作
    為證據使用，依上開法條規定，自不得作為證據。
貳、實體部分
一、訊據被告乙○○對於上開事實（一）至（五）之犯行均供承
    不諱，核與告訴人甲○○、庚○○、戊○○警詢中指訴之情
    節及證人己○○、丁○○於審理中供證之情詞相符，並有告
    訴人甲○○之診斷證明書1 紙、照片12張附卷可稽（警卷第
    34至39頁），及香爐1 只、球棒1 支扣案可佐。足認被告自
    白核與事實相符，應堪信採。事證明確，被告犯行堪予認定
    。
二、公訴意旨雖認被告為事實（四）犯行時有毀損告訴人己○○
    住處之鐵門，及事實（五）部分，被告係基於脫免逮捕之犯
    意，以球棒毆打之強暴方式施加於丁○○，致丁○○受有頭
    部外傷併前額約1.5 公分之裂傷，及右足挫傷等傷害，因認
    被告涉犯準強盜罪嫌云云。經查：
(一)被告堅詞否認有毀損己○○住處大門之行為，證人即告訴人
    己○○於本院審理中亦具結供證：我住處有二道鐵門，第一
    道門是附有紗窗的鐵門，第二道門是完全封閉的門，球棒是
    放在二道鐵門的中間，第一道鐵門上雖有稍微擦傷之痕跡，
    但外觀上看不出來有壞的地方，門鎖亦未被破壞，僅鐵門不
    會自動關閉起來，鐵門後來也沒有修理等語（本院卷第41頁
    背面、第42頁），顯見告訴人己○○該扇鐵門並無損壞或致
    令不堪使用之情形，自難認被告於行竊時有毀損告訴人己○○住處鐵門之行為。
(二)按刑法第329 條擬制為強盜罪之強暴、脅迫構成要件行為，
    乃指達於使人難以抗拒之程度者而言，司法院大法官會議著
    有釋字第630 號解釋足參。因此，準強盜罪之強暴、脅迫手
    段，須足以壓抑被害人之意思自由，達於至使不能抗拒之程
    度。本件證人即告訴人許順風於本院審理中供證：我下樓查
    看，看到被告拿著球棒，我就問被告你怎麼進來，隨即衝過
    去要抓被告，被告就球棒拿起來和我打，被告用球棒打我的
    頭，我就和被告打，一直打到廚房，我空手和被告打，後來
    我拿椅子和被告打，之後被告就被我制伏等語（本院卷第45
    頁背面），顯見被告之行為並未壓抑告訴人之意思自由，告
    訴人甚且與被告扭打復將之制伏，顯未達於不能抗拒之程度
    ，依上開司法院大法官會議解釋意旨，自難認被告涉犯準強
    盜罪責。
三、核被告事實（一）所為，係犯刑法第277 條第1 項普通傷害
    罪；事實（二）所為，係犯同法第321 條第1 項第2 款踰越
    安全設備竊盜罪，公訴人認此部分尚涉犯同條項第1 款之罪
    云云，容有誤會；事實（三）所為，係犯同法第354 條之毀
    損罪；事實（四）所為，係犯同法第321 條第1 項第1 款之
    夜間侵入住宅竊盜罪，公訴人認尚涉犯同條項第2 款之罪，
    容有誤會，理由已詳如上述；事實（五）所為，係犯同法第
    321 條第2 項、第1 項第1 、3 款攜帶兇器於夜間侵入住宅
    竊盜未遂罪及第277 條第1 項普通傷害罪，公訴人認此部分
    係犯刑法第330 條第1 項之準強盜罪，容有未洽，理由亦詳
    如上述，惟起訴之基本事實同一，起訴法條應逕予變更。所
    犯上開各罪，犯意個別，應予分論併罰。被告事實（五）部
    分已著手於加重竊盜行為之實施，惟並未竊得財物，為未遂
    犯，爰依刑法第25條第2 規定減輕其刑。審酌被告年青力壯
    ，不思以己力賺取錢財，竟多次行竊他人財物，復傷害他人
    身體，行為誠屬不該，惟念其事後坦認犯行，尚有悔意，復
    與告訴人庚○○達成民事和解，有和解書1 份在卷可憑等一
    切情狀，分別量處如主文所示之刑，並定其應執行刑。至扣
    案之香爐1 只非被告所有，業據其於警詢中供明（警卷第5
    頁）；球棒1 支乃告訴人己○○所有，應予發還，均不予宣
    告沒收。
據上論斷，應依刑事訴訟法第299 條第1 項前段、第300 條，刑
法第277 條第1 項、第321 條第2 項、第1 項第1 、2 、3 款、
第25條第2 項、第354 條、第51條第5 、6 款，刑法施行法第1
條之1 ，判決如主文。
本案經檢察官陳俊宏到庭執行職務。
中　　華　　民　　國　　96　　年　　12　　月　　31　　日
                  刑事第三庭  審判長 法  官  吳永宋
                                     法  官  春生
                                     法  官  趙家光
以上正本證明與原本無異。
如不服本判決應於收受本判決送達後十日內向本院提出上訴書狀，
其未敘述上訴理由者，並得於提起上訴後十日內向本院補提理由
書狀（均須按他造當事人之人數附繕本）「切勿逕送上級法院」
中　　華　　民　　國　　96　　年　　12　　月　　31　　日
                                     書記官  陳勃諺
附錄本案論罪科刑條文
中華民國刑法第277條第1項
傷害人之身體或健康者，處 3 年以下有期徒刑、拘役或 1 千元
以下罰金。
中華民國刑法第321條第1項第1、2、3款、第2項
犯竊盜罪而有左列情形之一者，處 6 月以上、 5 年以下有期徒
刑：
一  於夜間侵入住宅或有人居住之建築物、船艦或隱匿其內而犯
    之者。
二  毀越門扇、牆垣或其他安全設備而犯之者。
三  攜帶兇器而犯之者。
前項之未遂犯罰之。
中華民國刑法第354條
毀棄、損壞前二條以外之他人之物或致令不堪用，足以生損害於
公眾或他者，處2 年以下有期徒刑、拘役或5 百元以下罰金。
